

CÉSAR HERNÁNDEZ

Ingeniería: Sistemas Computacionales Especialidad: Cómputo paralelo

Lenguajes de programación

Javascript / ECMAScript	99%
C#	90%
PHP	80%
SQL	90%
Java	70%
C, C++, VB, Python, Asm, Arduino	40%

Lenguajes de maquetado

HTML5 y CSS3

Frameworks y Librerías

- o Laravel
- o Angular
- o React Native
- o React JS
- o lonic
- o Nest JS
- o GraphQL
- o JQuery
- Chart JS
- o Entorno Node
 - Express
 - Socket.io
 - Jsonwebtoken

Control de versiones

Git (GitHub y GitLab)

Herramientas de desarrollo

- Visual Studio
- Visual Studio Code
- Netbeans
- Sublime Text
- Brackets
- Atom
- Android Studio
- WebStorm
- Arduino IDE

Bases de datos

- MySQL
- SQL Server
- PostgreSQL
- Mongo DB
- Cloud Firestore
- SQLite

Patrones de arquitectura

- Modelo Vista Controlador
- Cliente Servidor TCP/IP
- Modelo de capas

Otras herramientas

- Photoshop (Imagen)
- Adobe Audition (Audio)
- Adobe Premiere (Video)
- Librería office (Documento)

Otros Idiomas

40% Inglés Nivel B1

Sobre mi

Me considero un desarrollador Frontend/Backend, sin embargo, me encantan las bases de datos. Me gustan los negocios, la tecnología y las finanzas. Me gusta enseñar y aprender de los demás.

Contacto

Julio César Hernández Castillo Edad: 29 años

Celular: (52) 833 535 7614
Email: infocesar03@gmail.com
Facebook: cesar.hernandezcastillo

♠ GitHub: CesarHernandez90

Dirección

Fidencio Trejo #405 Altos Col. Vergel. Tampico, Tamaulipas

Formación

Instituto Tecnológico de México Campus Madero.

Ingeniería en Sistemas Computacionales. 2015 - 2019

Instituto Metropolitano de Planeación del sur de Tamaulipas

Servicio Social: Calculadora de impacto ambiental. 2017 - 2018

Universidad Autónomas de Tamaulipas

Proyecto: "Aprende a programar de forma práctica" 2016 – 2018

Experiencia laboral

Desarrollador Freelance

- Gorditas Ayuntamiento
- Pastelería Suspiros
- Óptica Mido (Matamoros) 2014 - 2018

Elmotociclista.com

Negocio propio: Servicio de reparto a domicilio en motocicleta 2013 – 2015

Cibercafé

Negocio propio: Reparación y renta de equipos de cómputo e internet. 2009 - 2013

Conocimientos técnicos

- Reparación y mantenimiento de equipos de cómputo
- Instalación de Redes
- Instalación de Servidores WEB, DHCP, DNS y FTP
- Conocimiento y habilidades en Sistemas operativos: Windows, Ubuntu y Android
- Experiencia con proveedores de Dominios, DNS, Resellers, Hosting y CPanel